臺灣桃園地方法院刑事判決　　　　　 110年度交簡上字第65號
上　訴　人
即　被　告　蕭雍錫



上列上訴人即被告因公共危險案件，不服本院中華民國110 年1
月10日所為110 年度壢交簡字第73號第一審刑事簡易判決（聲請
簡易判決處刑書案號：109 年度速偵字第7206號），提起上訴，
本院管轄第二審之合議庭判決如下：
    主      文
上訴駁回。
    事實及理由
一、本案經本院合議庭審理結果，認原審簡易判決以上訴人即被
    告蕭雍錫所為係犯刑法第185 條之3 第1 項第1 款之不能安
    全駕駛動力交通工具罪，判處被告有期徒刑2 月，如易科罰
    金，以新臺幣1,000 元折算1 日，認事用法及量刑均無不當
    ，應予維持，除證據補充「被告蕭雍錫於本院準備程序及審
    理時之自白」（見本院交簡上卷一第38頁、本院交簡上卷二
    第22頁）外，其餘均引用原審簡易判決記載之事實、證據及
    理由（含臺灣桃園地方檢察署檢察官109 年度速偵字第7206
    號聲請簡易判決書，如附件）。
二、被告上訴意旨略以：於案發當晚，我飲酒後原本要借住友人
    家，嗣接獲父親電話通知其身體不適，且深夜叫不到計程車
    ，不得已才騎車返家，又民國96年間之酒駕紀錄，距離現在
    已有相當時間，目前在打臨時工，收入不多，請求給予緩刑
    宣告等語。
三、按關於刑之量定係實體法上賦予法院得為自由裁量之事項，
    倘其未有逾越法律所規定之範圍，或濫用其權限，即不得任
    意指摘為違法（最高法院75年度台上字第7033號判決意旨參
    照）。又刑罰之量定，固屬法院自由裁量之職權行使，但仍
    應審酌刑法第57條所列各款事由及一切情狀，為酌量輕重之
    標準。在同一犯罪事實與情節，如別無其他加重或減輕之原
    因，下級審法院量定之刑，亦無過重或失輕之不當情形，則
    上級審法院對下級審法院之職權行使，原則上應予尊重（最
    高法院85年度台上字第2446號判決意旨參照）。準此，刑之
    量定，乃法律賦予法院自由裁量之事項，倘於科刑時，已以
    行為人之責任為基礎，並斟酌刑法第57條所列各款事項，而
    未逾越法定刑度，或濫用裁量權限，即難謂違法。查被告所
    犯刑法第185 條之3 第1 項第1 款之不能安全駕駛動力交通
    工具罪，其法定最低本刑為有期徒刑2 月，而原審於量刑時
    ，已審酌被告明知酒精成分對人之意識能力會產生不良影響
    ，飲酒後將導致對週遭事務之辨識及反應能力較平常狀況薄
    弱，竟仍在飲酒後已不能安全駕駛情況下騎乘車輛，顯然漠
    視公眾生命財產安全，所為誠屬不該，兼衡被告犯後坦承犯
    行之犯後態度，另參酌其生平素行、經濟狀況、教育程度、
    吐氣酒精濃度達每公升0.41毫克等一切情狀，量處有期徒刑
    2 月，並諭知易科罰金之折算標準，可認原審已就刑法第57
    條各款所列科刑事項在適法範圍內加以裁量，且已考量被告
    之經濟狀況，其量定之刑罰，客觀上並未逾越法定刑度，亦
    無濫用裁量權限之情形，自不得認其量刑有何不當。從而，
    原審認事用法並無違誤，量刑亦屬適當，而無明顯違法或裁
    量濫用之情事，本院自應予維持。
四、至被告雖以其距離前次酒駕已事隔多年，且本次酒駕係因父
    親身體不適，有於深夜騎車返家之急迫情事為由，請求給予
    緩刑宣告云云。惟按緩刑之宣告，除應具備刑法第74條所定
    條件外，並須有可認為以暫不執行刑罰為適當之情形，始得
    為之。法院對於具備緩刑要件之刑事被告，是否以暫不執行
    刑罰為適當，應由法院就被告之性格、犯罪狀況、有無再犯
    之虞及能否由於刑罰之宣告而策其自新等一切情形，予以審
    酌裁量（最高法院109 年度台上字第4267號判決意旨參照）
    。查被告前因故意犯罪受有期徒刑以上刑之宣告，執行完畢
    後，5 年以內未曾因故意犯罪受有期徒刑以上刑之宣告，有
    臺灣高等法院被告前案紀錄表在卷可佐（本院交簡上卷一第
    15至21頁），惟酒醉駕車肇事致人死傷，時有所聞，立法機
    關因此多次修法提高酒醉駕車之刑度，政府機關亦不斷透過
    各種方式宣導酒醉駕車之危害性，此為公眾週知之事實，被
    告對於酒後不能駕車，及酒醉駕車之危險性，應有相當之認
    識，則被告前於96年間已因酒駕之公共危險案件，經法院判
    處罪刑確定，有前揭被告前案紀錄表在卷可佐（見本院交簡
    上卷一第16頁），本案係第2 次為酒後駕車之犯行，可見被
    告漠視政府對酒後不得駕駛動力交通工具之誡命，仍存有僥
    倖心理，難認無再犯之虞。另被告雖稱案發當晚接獲父親來
    電表示身體不適云云，並提出其父親之回診單（本院交簡上
    卷二第25頁），觀諸回診單所示回診日期為110 年11月1 日
    ，無法佐證其父親於案發當日之109 年12月20日確有身體不
    適之情事，難認被告於案發當晚有何不得已需酒後騎車返家
    之事由，其犯罪狀況相較一般人尚無特別之處。本院綜合上
    情，認被告所宣告之刑，並無以暫不執行刑罰為適當之情形
    ，爰不予宣告緩刑。故被告執此為由提起上訴，請求本院給
    予緩刑宣告，為無理由，應予駁回。
據上論斷，應依刑事訴訟法第455條之1第1項、第3項、第368條、
第373條，判決如主文。
本案經檢察官彭師佑聲請簡易判決處刑，檢察官林鈺瀅、劉倍到
庭執行職務。
中    華    民    國   110    年    10    月    27    日
                  刑事第十八庭    審判長法官  陳囿辰
　
                                        法官  姚懿珊
　
                                        法官  羅文鴻
以上正本證明與原本無異。
不得上訴。
                                        書記官  陳芳蘭
中    華    民    國   110    年    10    月    27    日
【附件】
臺灣桃園地方法院刑事簡易判決       110年度壢交簡字第73號
聲  請  人  臺灣桃園地方檢察署檢察官
被      告  蕭雍錫  男  （民國00年00月00日生）
                    身分證統一編號：Z000000000號
                    住桃園市○○區○○○○村00○0號
                    居桃園市○○區○○路0段000號4樓
上列被告因公共危險案件，經檢察官聲請以簡易判決處刑（109
年度速偵字第7206號），本院判決如下：
    主  文
蕭雍錫犯吐氣所含酒精濃度達每公升零點二五毫克以上而駕駛動
力交通工具罪，處有期徒刑貳月，如易科罰金，以新臺幣壹仟元
折算壹日。
    事實及理由
一、本件犯罪事實及證據，均引用檢察官聲請簡易判決處刑書之
    記載（如附件）。
二、核被告蕭雍錫所為，係犯刑法第185 條之3 第1 項第1 款之
    罪。爰審酌被告明知酒精成分對人之意識能力會產生不良影
    響，飲酒後將導致對週遭事務之辨識及反應能力較平常狀況
    薄弱，竟仍在飲酒後已不能安全駕駛情況下騎乘車輛，顯然
    漠視公眾生命財產安全，所為誠屬不該，兼衡被告犯後坦承
    犯行之犯後態度，另參酌其生平素行、經濟狀況、教育程度
    、吐氣酒精濃度達每公升0.41毫克等一切情狀，量處如主文
    所示之刑，並諭知易科罰金之折算標準，以示懲儆。
三、據上論斷，依刑事訴訟法第449 條第1 項前段、第3 項、第
    454 條第2 項，刑法第185 條之3 第1 項第1 款、第41條第
    1 項前段，刑法施行法第1 條之1 第1 項，逕以簡易判決處
    刑如主文。
四、如不服本判決，應於判決送達之翌日起20日內，向本院提出
    上訴狀（應附繕本），上訴於本院合議庭。
中    華    民    國   110    年    1     月    10    日
                  刑事第三庭  法  官  林莆晉
以上正本證明與原本無異。
如不服本判決，應於判決送達後20日內向本院提出上訴狀（應附
繕本）。
                              書記官  王震惟
中    華    民    國   110    年    1     月    12    日
附錄本案論罪科刑法條
中華民國刑法第185條之3
駕駛動力交通工具而有下列情形之一者，處2 年以下有期徒刑，
得併科20萬元以下罰金：
一、吐氣所含酒精濃度達每公升零點二五毫克或血液中酒精濃度
    達百分之零點零五以上。
二、有前款以外之其他情事足認服用酒類或其他相類之物，致不
    能安全駕駛。
三、服用毒品、麻醉藥品或其他相類之物，致不能安全駕駛。
因而致人於死者，處3 年以上10年以下有期徒刑；致重傷者，處
1 年以上7 年以下有期徒刑。
曾犯本條或陸海空軍刑法第54條之罪，經有罪判決確定或經緩起
訴處分確定，於五年內再犯第1 項之罪因而致人於死者，處無期
徒刑或5 年以上有期徒刑；致重傷者，處3 年以上10年以下有期
徒刑。
附件
臺灣桃園地方檢察署檢察官聲請簡易判決處刑書
                                   109年度速偵字第7206號
    被      告  蕭雍錫  男  42歲（民國00年00月00日生）
                        住桃園市○○區○○○○村00○0號
                        居桃園市○○區○○路0段000號4樓
                        國民身分證統一編號：Z000000000號
上列被告因公共危險案件，業經偵查終結，認為宜聲請以簡易判
決處刑，茲將犯罪事實及證據並所犯法條分敘如下：
        犯罪事實
一、蕭雍錫自民國109 年12月20日凌晨0 時許起至同日凌晨1 時
    許止，在桃園市平鎮區金陵路之友人住處飲用高粱酒，明知
    飲酒後已達不得駕駛動力交通工具之程度，仍基於酒後駕駛
    動力交通工具之犯意，於同日凌晨1 時許，自桃園市八德區
    高城社區騎乘車牌號碼000 -0000號普通重型機車上路。嗣
    於同日凌晨1 時53分許，行經桃園市○○區○○路0 段000
    號前為警攔檢，並於同日凌晨2 時8 分許，經測得其吐氣所
    含酒精濃度達每公升0.41毫克。
二、案經桃園市政府警察局中壢分局報告偵辦。
        證據並所犯法條
一、上揭犯罪事實，業據被告蕭雍錫於警詢及偵訊中坦承不諱，
    復有酒精測定紀錄表及桃園市政府警察局舉發違反道路交通
    管理事件通知單在卷可稽，被告犯嫌堪以認定。
二、核被告所為，係犯刑法第185 條之3 第1 項第1 款之公共危
    險罪嫌。
三、依刑事訴訟法第451條第1項聲請逕以簡易判決處刑。
    此  致
臺灣桃園地方法院
中    華    民    國   109    年    12    月    22    日
                              檢  察  官  彭師佑
本件正本證明與原本無異
中    華    民    國   109    年    12    月    30    日
                              書  記  官  吳銘揚
附錄本案所犯法條全文
中華民國刑法第185條之3
駕駛動力交通工具而有下列情形之一者，處2 年以下有期徒刑，
得併科20萬元以下罰金：
一、吐氣所含酒精濃度達每公升零點二五毫克或血液中酒精濃度
    達百分之零點零五以上。
二、有前款以外之其他情事足認服用酒類或其他相類之物，致不
    能安全駕駛。
三、服用毒品、麻醉藥品或其他相類之物，致不能安全駕駛。
因而致人於死者，處3 年以上10年以下有期徒刑；致重傷者，處
1 年以上7 年以下有期徒刑。
曾犯本條或陸海空軍刑法第54條之罪，經有罪判決確定或經緩起
訴處分確定，於五年內再犯第1 項之罪因而致人於死者，處無期
徒刑或5 年以上有期徒刑；致重傷者，處3 年以上10年以下有期
徒刑。
本件係依刑事訴訟法簡易程序辦理，法院簡易庭得不傳喚被告、
輔佐人、告訴人、告發人等出庭即以簡易判決處刑；被告、被害
人、告訴人等對告訴乃論案件如已達成民事和解而要撤回告訴或
對非告訴乃論案件認有受傳喚到庭陳述意見之必要時，請另以書
狀向簡易法庭陳述或請求傳訊。